Contato

67 984826112 (Mobile) calwann@gmail.com

www.linkedin.com/in/calwann-desouza-freire-731181151 (LinkedIn) calwann.github.io/ (Personal) github.com/calwann (Portfolio)

Principais competências

PHP

SQL

JavaScript

Languages

English (Full Professional)
Espanhol (Elementary)
Português (Native or Bilingual)

Certifications

PHP MVC

Scrum Foundation Professional Certificate

Intensive English

Curso de Extensão Sistemas de CFTV - Avançado

PHP Orientado a Objetos

Calwann de Souza Freire

Desenvolvedor full-stack | Engenheiro da Computação Três Lagoas

Resumo

Engenheiro da Computação, formado pela AEMS - Faculdades Integradas de Três Lagoas, em dezembro de 2018, e atualmente cursando Pós-Graduação em Banco de Dados pela UniCesumar. Atualmente trabalha como Analista de Desenvolvimento de Sistemas na DOT Digital Group, empresa com sede em Florianópolis - SC. Possui amplo conhecimento e experiência em setores da tecnologia da informação como: administração de banco de dados SQL, administração e virtualização de servidores Linux e Windows, desenvolvimento de sistemas, manipulação de dados e RPA utilizando as linguagens PHP, JavaScript e Python.

Experiência

DOT Digital Group

Analista de Desenvolvimento de Sistemas
julho de 2021 - Present (1 mês)

Florianópolis, Santa Catarina, Brasil

- Desenvolvedor back-end PHP.

Turim

Analista de Desenvolvimento de Sistemas setembro de 2020 - julho de 2021 (11 meses)

São Paulo, Brasil

- Desenvolvedor full-stack PHP e JS;
- Analista de dados SQL e Python;
- Analista de Projetos;
- Analista de Suporte.

Exército Brasileiro

8 anos 5 meses

Gerente de TI

dezembro de 2016 - junho de 2020 (3 anos 7 meses)

Três Lagoas e Região, Brasil

- Desenvolvedor back-end PHP;

- Gestão de infraestrutura de TI;
- Administração de servidores;
- Administração de banco de dados.

1º Tenente

fevereiro de 2012 - junho de 2020 (8 anos 5 meses)

Três Lagoas e Região, Brasil

- Oficial Instrutor de Tiro;
- Oficial Instrutor do Curso de Formação de Soldados, Cabos e Sargentos Temporários.

Tribunal de Justiça de Mato Grosso Assistente administrativo 2010 - 2010 (menos de um ano) Cuiabá e Região, Brasil

Formação acadêmica

AEMS - Faculdades Integradas de Três Lagoas
Bacharelado em Engenharia da Computação, Tecnologia em Engenharia da
Computação · (2013 - 2018)

UniCesumar

Pós-Graduação em Banco de Dados, Tecnologia da Informação · (2019 - 2022)

Instituto Federal de Educação, Ciência e Tecnologia de Mato Grosso Ensino médio · (2008 - 2010)